臺灣屏東地方法院刑事判決
94年度訴字第1101號
公　訴　人　臺灣屏東地方法院檢察暑檢察官
被　　　告　甲○○
上列被告因違反毒品危害防制條例案件, 經檢察官提起公訴（94
94年度毒偵字第2326號）, 本院裁定以簡式審判程序審理, 判決
如下:
    主  文
甲○○施用第一級毒品, 累犯, 處有期徒刑壹年。
    事  實
一、甲○○曾因施用毒品案件, 經法院裁定送觀察、勒戒後, 認
    無繼續施用毒品傾向, 而於民國87年11月11日釋放, 並由臺
    灣屏東地方法院檢察署檢察官於87年11月10日以87年度偵字
    第4947號、第5892號為不起訴處分確定。惟甲○○獲釋未久
    , 旋又因施用毒品, 經法院裁定送觀察、勒戒, 並認有繼續
    施用毒品傾向, 而由法院裁定送強制戒治, 且由檢察官提起
    公訴。其被起訴部分, 於89年5 月2 日由本院以89年度易字
    第352 號判決有期徒刑5 月確定, 並於90年2 月23日易科罰
    金執行完畢; 其受戒治部分, 則於戒治期間獲本院裁定停止
    戒治並付保護管束, 於89年8 月15日出所, 迄90年2 月12日
    戒治期滿, 其停止戒治裁定均未撤銷。然甲○○不知警惕,
    復犯施用第一、二級毒品之罪, 其施用第一級毒品部分, 由
    本院以92年訴字第262 號判決判處有期徒刑10月確定; 其施
    用第二級毒品部分, 則由本院以93年度簡字第1526號判決判
    處有期徒刑6 月確定, 兩判決接續執行至94年6 月17日縮短
    刑期假釋出監, 迄94年7 月14日刑期屆滿日為止, 其假釋均
    未撤銷, 其未執行之刑, 以已執行論。
二、甲○○無法戒除毒癮, 竟又於前揭強制戒治執行完畢後5 年
    內, 基於施用第一級毒品海洛因之犯意, 於94年7 月16日12
    時許, 在屏東縣萬丹鄉○○○道路上某處, 以針筒注射之方
    式, 施用第一級毒品海洛因1 次, 嗣於94年7 月21日14時許
    , 在屏東縣萬丹鄉○○○路旁產業道路上為警查獲。
三、案經屏東縣警察局屏東分局報請臺灣屏東地方法院檢察署檢
    察官偵查起訴。
    理  由
一、上揭事實業據被告甲○○於警詢及本院審理中坦承不諱, 且
    其於94年7 月21日15時30分為警查獲時所採集之尿液, 經送
    檢驗結果亦呈嗎啡陽性反應, 此有臺灣檢驗科技股份有限公
    司濫用藥物實驗室濫用藥物尿液檢驗報告及屏東縣警察局屏
    東分局毒品案件涉嫌人尿液採編碼姓名對照表各1 分在卷可
    稽, 足證被告自白與事實相符。此外, 被告曾於89年及90年
    間受觀察勒戒及強制戒治完畢後釋放等情, 亦有臺灣高等法
    院被告前案紀錄表附卷供憑, 是本件事證明確, 被告犯行堪
    以認定。
二、按海洛因為第一級毒品, 毒品危害防制條例第2 條第2 項第
    1 款定有明文。被告於強制戒治執行完畢釋放後5 年內再度
    施用海洛因毒品, 核其所為係犯毒品危害防制條例第10條第
    1 項之施用第一級毒品罪, 其持有毒品之行為為施用毒品之
    犯行所吸收, 不另論罪。被告前有如事實欄所示之科刑及執
    行情形, 有臺灣高等法院被告前案紀錄表附卷可參, 其於刑
    之執行完畢後, 5 年內再犯本件有期徒刑之罪, 為累犯, 應
    依法加重其刑。爰審酌被告之智識程度, 本件犯罪動機、施
    用毒品之次數、曾有竊盜及多次違反毒品危害防制條例等前
    科、素行非佳, 前經觀察勒戒、強制戒治及受徒刑執行後,
    又再施用毒品, 顯見其毒癮非輕, 戒毒意志薄弱, 其於偵審
    程序中均能坦承犯行, 態度良好等一切情狀, 量處如主文所
    示之刑, 以資懲儆。
四、(一)公訴意旨另以：被告甲○○曾於94年7 月21日15時30分起
      回溯72小時內某時, 在屏東縣萬丹鄉○○○道路上某處,
      以針筒注射之方式施用第一級毒品海洛因1 次, 因認被告
      此部份行為亦涉犯毒品危害防制條例第10條第1 項之施用
      第一級毒品罪嫌, 並與前揭論罪科刑部分有連續犯之裁判
      上一罪關係。
    (二)公訴意旨認被告有此犯嫌, 乃以前揭臺灣檢驗科技股份有
      限公司濫用藥物實驗室濫用藥物尿液檢驗報告1 紙為唯一
      論據。被告甲○○於本院審理中則堅決否認有此次施用第
      一級毒品犯行, 辯稱: 我採尿前最後1 次施用海洛因毒品
      之日期是94年7 月16日, 而7 月21日採尿前3 天我都沒有
      吸食海洛因等語。
    (三)按犯罪事實應依證據認定之, 無證據不得認定犯罪事實。
      又不能證明被告犯罪者, 應諭知無罪之判決, 刑事訴訟法
      第154 條、第301 條第1 項分別定有明文。次按認定犯罪
      事實所憑之證據, 雖不以直接證據為限, 間接證據亦包括
      在內, 然而無論直接或間接證據, 其為訴訟上之證明, 須
      於通常一般之人不致有所懷疑, 而得確信其為真實之程度
      者, 始得據為有罪之認定, 倘其證明尚未達到此一程度,
      而有合理之懷疑存在時, 即無從為有罪之認定, 最高法院
      76年台上字第4986號判例可資參照。
    (四)經查: 毒品施用後於尿液中可檢出之時間, 受施用劑量及
      頻率、施用方式、飲水量之多寡、個人體質及其代謝情況
      等因素影響, 因個案而異, 一般可檢出之時間為海洛因服
      用後2 至4 天, 茲有行政院衛生署管制藥品管理局92年3
      月10日管檢字第0920001495號函影本1 紙附卷可憑。而前
      揭被告尿液檢驗報告所顯示之海洛因濃度為307ng/ml, 僅
      較行政院衛生署所公告之300ng/ml閾值略高, 以此參照前
      開函文可知, 當被告吸食毒品時間與採尿時間相隔較久時
      , 即有可能導致此項檢驗結果發生。故被告辯稱其係採尿
      前5 天施打海洛因一語, 尚非全不可信。因此公訴意旨就
      此部分所起訴之犯罪事實, 仍可懷疑係公訴人將被告採尿
      前5 天施用毒品之代謝反應誤認係採尿前3 天內施用海洛
      因毒品所致, 揆諸前開法律規定及判例見解, 公訴意旨所
      認被告此部分犯嫌即難為有罪認定。此外復查無其他證據
      證明被告確有公訴人所指此部犯行, 惟公訴意旨認此部分
      與前揭論罪科刑部分有連續犯之裁判上一罪關係, 爰不另
      為無罪之諭知。
據上論斷, 應依刑事訴訟法第273 條之1 第1 項、第299 條第1
項前段, 毒品危害防制條例第10條第1 項, 刑法第11條前段、第
47條, 判決如主文。
中　　華　　民　　國　　94　　年　　12　　月　　30　　日
                        刑事第四庭  法  官　王以齊
以上正本證明與原本無異。
如不服本判決應於收受本判決送達後十日內向本院提出上訴書狀
，其未敘述上訴理由者，並得於提起上訴後十日內向本院補提理
由書狀（均須按他造當事人之人數附繕本）「切勿逕送上級法院
」
中　　華　　民　　國　　94　　年　　12　　月　　30　　日
                                    書記官  盧姝伶
附錄本判決論罪科刑法條：
毒品危害防制條例第10條第1 項
施用第一級毒品者, 處6 月以上5年以下有期徒刑。
